【裁判字號】    98,訴,1550
【裁判日期】    980522
【裁判案由】    毒品危害防制條例
【裁判全文】
臺灣板橋地方法院刑事判決              98年度訴字第1550號
公  訴  人  臺灣板橋地方法院檢察署檢察官
被      告  甲○○
                    （另案於臺灣臺北看守所執行中）
上列被告因毒品危害防制條例案件，經檢察官提起公訴（98年度
毒偵字第1033號），本院合議庭裁定改依簡式審判程序審理，並
判決如下：
    主  文
甲○○施用第一級毒品，累犯，處有期徒刑柒月。扣案海洛因（
純質淨重零點伍壹公克）沒收銷燬之，注射針筒壹支沒收之。
    事  實
一、甲○○前於民國91年間，因施用毒品案件，經依臺灣板橋地
    方法院裁定送勒戒處所觀察、勒戒後，認有繼續施用毒品之
    傾向，復依同法院以91年度毒聲字第2373號裁定令入戒治處
    所強制戒治，於95年3月3日停止戒治出所，嗣經本署檢察官
    以93年度戒毒偵字第26號為不起訴處分確定；又於95年間，
    因傷害、洗錢防制法、施用毒品案件，分別經同法院判處有
    期徒刑3年10月、3月、8月確定，嗣經減刑為1年11月、1 月
    15日、4 月，應執行有期徒刑2 年1 月，於97年2 月6 日縮
    短刑期執行完畢。詎其仍不知悛悔，基於施用第一級毒品之
    犯意，於98年1 月22日凌晨0 分15分許，在臺北縣五股鄉○
    ○路161 號2 樓1 號套房住處內，以將第一級毒品海洛因摻
    入水中用針筒施打之方式，施用第一級毒品海洛因1 次。嗣
    於98年1 月22日凌晨0 時45分許，甲○○騎乘車號HPP-898
    號重型機車行經臺北縣五股鄉○○路107 號前，因闖越紅燈
    為警攔查，甲○○因身上藏有第一級毒品海洛因1 小包，恐
    遭警方發現，遂將之丟棄在路旁，然經警當場發覺並查扣之
    ，嗣警員徵得甲○○同意，至甲○○位於臺北縣五股鄉○○
    路161 號2 樓1 號套房內執行搜索，又當場起出第一級毒品
    海洛因23包（與上開丟棄1 小包，合計淨重2.13公克，純質
    淨重0. 51 公克）及注射針筒1 支等物，並對甲○○採尿送
    驗結果，發現鴉片類呈陽性反應，始查獲上情。
二、案經臺北縣政府警察局蘆洲分局報告臺灣板橋地方法院檢察
    署檢察官偵查起訴。
    理  由
一、按除被告所犯為死刑、無期徒刑、最輕本刑為3 年以上有期
    徒刑之罪或高等法院管轄第一審案件者外，於第一次審判期
    日前之準備程序進行中，被告先就被訴事實為有罪之陳述時
    ，審判長得告知被告簡式審判程序之旨，並聽取當事人、代
    理人、辯護人及輔佐人之意見後，裁定進行簡式審判程序，
    刑事訴訟法第273 條之1 第1 項定有明文。經核本案被告所
    犯係死刑、無期徒刑、最輕本刑為3 年以上有期徒刑以外之
    罪，其於準備程序中就被訴事實為有罪之陳述，經法官告知
    簡式審判程序之旨，並聽取公訴人及被告之意見後，本院合
    議庭認宜進行簡式審判程序，爰依首揭規定合議裁定由受命
    法官獨任進行簡式審判程序，合先敘明。
二、上揭事實，業據被告於本院準備程序中與審理時坦承不諱，
    且其於上揭時地為警查獲時所採取之尿液，經送請台灣檢驗
    科技股份有限公司檢驗結果，呈現海洛因代謝物可待因、嗎
    啡類陽性反應，有該公司濫用藥物檢驗報告乙紙附卷可稽，
    足徵被告前開自白與事實相符，應堪採信。
三、按海洛因為毒品危害防制條例第2 條第2 項第1 款所稱之第
    一級毒品，不得施用、持有。次按，犯毒品危害防制條例第
    10條施用第一級毒品之罪者，檢察官應聲請法院裁定，令被
    告入勒戒處所觀察、勒戒，經觀察、勒戒後，檢察官依據勒
    戒處所之陳報，認受觀察、勒戒人無繼續施用毒品傾向者，
    應即釋放，並為不起訴之處分；認受觀察、勒戒人有繼續施
    用毒品之傾向者，檢察官應聲請法院裁定令入戒治處所強制
    戒治，其期間為6 個月以上，至無繼續強制戒治之必要為止
    ，但最長不得逾1 年，強制戒治期滿，應即釋放，由檢察官
    為不起訴之處分。觀察、勒戒或強制戒治執行完畢釋放後，
    5 年內再犯第10條之罪者，應依一般刑事訴訟程序予以起訴
    論罪科刑，此觀諸毒品危害防制條例第20條第1 項、第2 項
    、第23條第1 項、第2 項規定自明。本件被告再犯本案施用
    毒品罪行，依前開規定，應依法追訴。是核被告所為，係犯
    毒品危害防制條例第10條第1 項之施用第一級毒品罪。其持
    有第一級之低度行為，應為其後之施用高度行為所吸收，不
    另論罪。被告有如犯罪事實欄之科刑執行之事實，有卷附臺
    灣高等法院被告前案紀錄表可按，其受有期徒刑執行完畢，
    5 年以內故意再犯有期徒刑以上之罪，為累犯，應依法加重
    其刑。爰審酌被告有違反毒品危害防制爰審酌被告經觀察、
    勒戒及科刑判決後，仍未能戒絕毒癮，顯見其戒絕毒癮之意
    念非堅，惟念其於犯罪後坦承犯行，態度良好，且施用毒品
    行為，乃屬對自身健康之戕害行為，及其犯罪動機、目的、
    手段等一切情狀，量處如主文所示之刑，以資懲儆。扣案第
    一級毒品海洛因（純質淨重共0.51公克）係查獲之毒品，應
    依毒品危害防制條例第18條之規定宣告沒收銷燬之。注射針
    筒1 支係被告所有供其施用第一級毒品所用之物，業據其供
    明在卷，爰依刑法第38條第1 項第2 款之規定宣告沒收。
據上論斷，應依刑事訴訟法第273 條之1 第1 項、第299 條第1
項前段，毒品危害防制條例第10條第1 項、第18條第1 項，刑法
第11條前段、第47條第1 項、第38條第1 項第2 款，判決如主文
。
本案經檢察官賴建如到庭執行職務。
中    華    民    國    98    年    5     月    22    日
                    刑事第三庭  法  官  徐子涵
上列正本證明與原本無異。
如不服本判決，應於判決送達後10日內敘明上訴理由，向本院提
出上訴狀 (應附繕本) ，上訴於臺灣高等法院。其未敘述上訴理
由者，應於上訴期間屆滿後20日內向本院補提理由書「切勿逕送
上級法院」。
                                書記官  張桐嘉
中    華    民    國    98    年    5     月    22    日
附錄本案所犯所條全文
毒品危害防制條例第10條
施用第一級毒品者，處 6 月以上 5 年以下有期徒刑。
施用第二級毒品者，處 3 年以下有期徒刑。


司法院資訊處製作；財團法人民間司法改革基金會備份。
